# 公允价值

提问人：zhs7403 时间：2019-08-19 16:31:23
购买理财产品，年底公允价值，是应该第二类别还是第三类别？

回答人：chenyiwei
不能一概而论，取决于该理财产品本身有无活跃市场、其投资对象有无活跃市场、估值原则、申购和赎回价格的确定原则等问题。例如投资于非标产品的一般是第三类，投资于有活跃市场的金融产品的理财产品的公允价值一般是第二类等。